【裁判字號】    90,易,723
【裁判日期】    901206
【裁判案由】    妨害家庭
【裁判全文】
臺灣雲林地方法院刑事判決
    公  訴  人  臺灣雲林地方法院檢察署檢察官
    被      告  丁○○
                丙○○
右列被告因妨害家庭案件，經檢察官提起公訴（九十年度偵字第三八六九號），本院
判決如左：
    主  文
丁○○、丙○○均無罪。
    理  由
一、公訴意旨略以：被告丁○○明知被告丙○○係有配偶之人，於民國九十年九月二
    十一日二十時許，在雲林縣北港鎮○○路六十二號二樓二○三室處發生性關係，
    嗣於同日二十一時十分許，經告訴人乙○○（即丙○○之夫）會同警方在上址敲
    門約十多分鐘後，推門入內查獲被告丁○○上身赤裸而被告丙○○則躲入廁所，
    因認被告丙○○及丁○○分別涉犯刑法第二百三十九條之通姦、相姦罪嫌云云。
二、按犯罪事實應依證據認定之，無證據不得推定其犯罪事實；又不能證明被告犯罪
    者，應諭知無罪之判決，刑事訴訟法第一百五十四條、第三百零一條第一項分別
    定有明文。又事實之認定，應憑證據，如未能發現相當證據，或證據不足以證明
    ，自不能以推測或擬制之方法，為裁判基礎（最高法院四十年臺上字第八六號判
    例參照）。復認定犯罪事實，所憑之證據，雖不以直接證據為限，間接證據亦包
    括在內，然無論直接或間接證據，其為訴訟上之證明，須於通常一般之人均不致
    於有所懷疑，而得確信其為真實之程度者，始得據之為有罪之認定，倘其證明尚
    未達到此一程度，而有合理性懷疑之存在時，即無從為有罪之認定，此亦有最高
    法院七十六年臺上字第四九八六號判例可資參照。再告訴人之告訴，本以使被告
    受刑事訴追為目的，故其陳述是否與事實相符，自應調查其他證據，以資審認（
    最高法院五十二年臺上字第一三○○號判例可資參照）。
三、公訴人認被告丁○○及丙○○涉犯上開罪嫌，無非以告訴人會同警方到場時敲門
    十幾分鐘被告始應門，被告丁○○當時上身赤裸，被告丙○○又躲入廁所內，且
    床上有二人之枕頭及二件棉被，衣櫃內有被告丙○○之衣物等情為其主要論據。
    訊之被告丁○○及丙○○，固坦承其二人於右揭時地共處一室，為警查獲時，被
    告丁○○上身赤裸，被告丙○○在廁所內等情，惟均堅決否認有何妨害家庭之通
    姦、相姦罪嫌，被告丁○○辯稱：伊不知道丙○○已結婚，且當天是丙○○說身
    體不好，沒有地方可去，才向伊借住，而因當時天氣很熱，又有喝酒，伊才未穿
    上衣，並未與丙○○發生性關係云云；被告丙○○則辯稱：伊與丁○○認識約三
    、四個月，偶爾有去丁○○住處，當天是向丁○○借住，並未與丁○○發生性關
    係，且伊當時因拉肚子才進入廁所云云。經查：（一）被告丙○○於本院審理時
    供稱：「（問：何時對丁○○說要去他家居住？）查獲當天中午十二點多，我打
    電話向丁○○借錢，又對他說我無處可去，回家會被我丈夫打，是否可以住在他
    家」、「（問：何時拿到鑰匙？）我打電話給他時就在他工作地點附近，所以隔
    沒多久我就拿到鑰匙了」、「（問：丁○○何時回家？）大約晚上快九點左右」
    、「（問：丁○○回家時妳在做何事？）我在睡覺．．」等語；被告丁○○於本
    院審理時則供述：「（問：丙○○何時告訴你要去你家居住？）丙○○在查獲當
    天快要中午的時候，她打電話告訴我，她人很不舒服，要向我借錢去看病，但我
    沒有錢可借她，她後來就向我借住．．」、「（問：何時將要鑰匙交給她？）我
    在中午休息時才交給她的」、「（問：你何時回家？）我大約在晚上八點三、四
    十分左右過去的．．．」、「（問：過去時丙○○在做何事？）我去時，她躺在
    床上」等語，被告二人對於被告丙○○為何居住在被告丁○○租屋處、何時交付
    鑰匙、被告丁○○何時回到該租屋處、被告丙○○在做何事等情之供述，互核均
    大致相符，並與其二人在警偵訊所言相吻合，並無二致，且上開供述乃經隔離訊
    問所得，應堪予採信，則依被告二人所稱，被告丙○○既係身體不舒服，豈有心
    情、餘裕與被告丁○○發生性關係，而被告丁○○既係於當晚八時三、四十分，
    才到租屋處，旋即於當晚九時十分許為警查獲，時間尚短，當晚被告二人是否發
    生性關係，均堪質疑；（二）又證人即會同告訴人查獲本案之警員甲○○於本院
    審理時到庭結證稱：伊與告訴人到達後因見屋主不在，即先由告訴人叫門，等了
    約一至二分鐘後，告訴人就直接將門推開等語，故並非如同告訴人所言於叫門後
    等了十幾分鐘，才用力推開門云云；另證人甲○○亦證稱：當時在房間內並未發
    現通姦、相姦的相關證物等語，則以告訴人叫門約一、二分鐘即推門進入，被告
    二人若於當晚確有發生性關係，應尚無法及時毀滅發生過性關係之相關證物，如
    使用過之保險套或沾有分泌物之衛生紙等物；（三）被告丁○○為警查獲時，雖
    係赤裸上身，然被告丁○○當晚既有喝酒，時序又是炎夏，酒後身體因酒精作用
    而發汗自屬難免，且被告二人又係在風月場所認識，為其二人所自承，自非一般
    單純友人所可比擬，則尚難以被告丁○○上身赤裸，即謂其與被告丙○○間於當
    晚有發生性關係；（四）在衣櫃、浴室內雖另查有被告丙○○之衣物情形，然被
    告丙○○係當天向被告丁○○借住，已如前開被告二人之供述，則衣櫃、浴室內
    放有被告丙○○之衣物應屬合情之事，又被告丙○○為警查獲時雖係在廁所內，
    然據其供稱係因肚子痛上廁所，且該屋為被告丁○○所承租，被告二人共處一室
    ，為免他人閒言閒語，被告丙○○躲入廁所內，亦非不可能；另該租屋處雖有枕
    頭及棉被各二件，然此亦無法證明被告二人於當晚即確有發生性關係。綜上所述
    ，公訴人所指上開證據尚無法認定被告丁○○與丙○○間於當晚確有通、相姦之
    犯行。此外，復查無其他積極證據足資證明被告丁○○、丙○○二人確有公訴人
    所指之通、相姦犯行，被告二人之辯解，非無可採。本件不能證明被告二人犯罪
    ，揆諸首開法條及判決、判例意旨，自應為被告二人無罪之諭知。
據上論斷，應依刑事訴訟法第三百零一條第一項，判決如主文。
本案經檢察官施添寶到庭執行職務。
中      華      民      國      九十      年      十二      月    六    日
                                        臺灣雲林地方法院刑事第一庭
                                            法  官  廖  國  勝
右正本證明與原本無異。
如不服本判決，應於判決送達後十日內向本院提出上訴狀( 應附繕本 )。
                                            書記官  顏  錦  清
中      華      民      國      九十      年      十二      月    六    日


司法院資訊處製作；財團法人民間司法改革基金會備份。
